# 涉及债权的非同控收购中的商誉确认问题

提问人：莫非 _HH 时间：2023-02-08 14:45:33
尊敬的陈版主！请教一下，我司最近受让甲公司持有的全资子公司A公司100%股权，非同控收购，收购协议中约定A公司总资产评估值 1000 万，总负债评估值 1100 万(均为应付甲公司的款项)，所有者权益评估值-100万。同时，协议中约定总收购款 1300 万(其中股权成交款 200 ，债权成交款 1100 万）。请问：本次收购形成的商誉是1300-(-100)=1400万，还是200-(-100)=300万？

回答人：chenyiwei
本次股权和债权收购是整体的一揽子交易，总价为 1300 万元，取得A公司净资产（-100+1100=1000万）。所以商誉金额是1300-1000=300万。